【裁判字號】    95,抗國,3
【裁判日期】    950407
【裁判案由】    國家賠償
【裁判全文】
臺灣高等法院臺中分院民事裁定  95年度抗國字第3號
抗  告  人  甲○○(即吳當雄).
相  對  人  台中縣太平地政事務所
法定代理人  乙○○
上列抗告人因與相對人間國家賠償事件，對於民國95年2月13日
臺灣臺中地方法院94年度國字第26號裁定，提起抗告，本院裁定
如下：
    主  文
抗告駁回。
抗告程序費用由抗告人負擔。
    理  由
一、按提起抗告，應於裁定送達後十日之不變期間內為之，民事
    訴訟法第487條定有明文；又依同法第115條規定，該抗告期
    間於訴訟救助裁定準用之。又抗告如逾十日法定不變期間，
    即喪失抗告權，該裁定即於抗告期間屆滿時確定。經查，抗
    告人雖曾就原審94年度國字第26號國家賠償事（下簡稱系爭
    國賠案件），向原審聲請訴訟救助，但經原審於95年1 月16
    日以94年度救字第76號駁回在案（下簡稱系爭訴訟救助案件
    ），此經本院調閱該卷宗，核閱無誤，並有駁回訴訟救助之
    裁定書附該卷宗可考。又查抗告人於95年1月19日收受系爭
    訴訟救助案件裁定書後，遲至95年2月27日始向原審提起抗
    告，亦有該裁定書送達回證及抗告狀上日期戳等在系爭訴訟
    救助案件卷宗可證。則抗告人抗告顯逾十日法定期間，該裁
    定業於抗告期間屆滿時而告確定，且抗告人之抗告並經原審
    以95年3月6日裁定駁回在案，亦有該駁回裁定書附系爭訴訟
    救助案件可稽，合先明。
二、又按因財產權而起訴，應依民事訴訟第77條之13規定繳納裁
    判費，此為必須具備之程式。經查本件抗告人就系爭國賠案
    件起訴，未據繳納裁判費，經原法院於民國95年1月16日以
    94年度國字第26號民事裁定命抗告人於5日內補正。該項裁
    定已於95年1月19日送達抗告人，有送達證書附系爭國賠案
    件卷宗可憑。惟抗告人逾期迄95年2月10日止仍未補正，有
    原法院民事科查詢簡答表在卷可證，則原審認系爭國賠案件
    ，難認為合法，其假執行之聲請亦缺乏宣告之依據，均應予
    以駁回，於法並無不合。又按准予訴訟救助，於假扣押、假
    處分、上訴及抗告，亦有效力，民事訴訟法第111條固定有
    明文。惟該條條文有關及於訴訟程序之效力，限於「准予訴
    訟救助」始有適用，至於「不准訴訟救助」則無適用餘地，
    此觀該條條文自明。查本件系爭訴訟救助案件業經原審駁回
    確定在案，已如前述，則抗告人仍援引民事訴訟法第111條
    規定，就系爭國賠案件，聲請訴訟救助云云，顯有誤會，併
    此明。
三、綜上所述，本件抗告人提起抗告，為無理由。是原審就系爭
    國賠案件駁回其訴，及駁回其假執行之聲請，並無不合。抗
    告意旨指摘原裁定不當，求予廢棄改判，為無理由，應予駁
    回。
四、本件事證已臻明確，兩造其餘攻擊或防禦方法及所提證據，
    均與本院心證之形成，不生影響，爰不一一再加以論述，併
    此明。
五、據上論結，本件抗告為無理由，依民事訴訟法第四百九十五
    條之一、第四百四十九條第一項、第七十八條裁定如主文。
中    華    民    國    95    年    4     月    7     日
                    民事第一庭審判長法  官  吳火川
                                    法  官  饒鴻鵬
                                    法  官  陳繼先
以上正本係照原本作成。
如不服本裁定應於送達後十日內向本院提出再抗告狀，並繳納再
抗告費新臺幣1,000元。再為抗告應以適用法規顯有錯誤為理由
，並經本院之許可，該許可以原裁定所涉及之法律見解具有原則
上之重要性者為限。
                                     書記官  林育德
中    華    民    國    95    年    4     月    10    日
                                                      Ｂ


司法院資訊處製作；財團法人民間司法改革基金會備份。
